臺灣新北地方法院刑事判決
111年度審易字第1653號
公  訴  人  臺灣新北地方檢察署檢察官
被      告  潘佳昕


上列被告因詐欺案件，經檢察官提起公訴（111 年度偵緝字第17
92號），本院判決如下：
    主  文
潘佳昕犯詐欺取財罪，處有期徒刑肆月，如易科罰金，以新臺幣
壹仟元折算壹日。
    事實及理由
壹、程序事項：
一、本件訴訟程序之進行，業經當時另案在監執行之被告潘佳昕
    同意，並當庭徵詢檢察官之意見，認以聲音及影像互相傳送
    之科技設備進行程序之一部或全部，無礙於被告訴訟上之防
    禦權益，故援引傳染病流行疫情嚴重期間司法程序特別條例
    （經司法院及行政院第3 次核定之適用期間，係111 年8 月
    25日起至11 月24日止）第4 條第1 項之規定，以該設備進
    行程序之一部或全部，不受刑事訴訟法有關規定之限制，合
    先敘明。
二、查被告所犯係死刑、無期徒刑、最輕本刑為3 年以上有期徒
    刑以外之罪，其於準備程序就被訴事實為有罪之陳述，經告
    知簡式審判程序之旨，並聽取其與檢察官之意見後，本院認
    無不得或不宜改依簡式審判程序進行之處，爰依刑事訴訟法
    第273 條之1 第1 項、第284 條之1 之規定，裁定進行簡式
    審判程序。
貳、本案犯罪事實、證據及應適用之法條，除補充「被告潘佳昕
    於111 年9 月22日本院準備程序及審理時之自白（參本院卷
    附當日各該筆錄）」為證據外，餘均引用附件即檢察官起訴
    書之記載。
參、審酌被告為具備一般智識程度及社會歷練之成年人，於肢體
    、氣力各方面，並無顯然欠缺或低下之情狀，對於不得以欺
    惘等不法手段向他人詐取財物一節，自應知之甚詳，卻因一
    時貪念，未循正當方式取得所需，反而對告訴人張育銓施用
    詐術，詐取金錢，實有不該，惟念其已與告訴人於民國111 
    年11月11日在本院成立調解，表明依約定日期、方式履行調
    解條款，有本院調解筆錄影本1 份附卷可參，足見悔意，兼
    衡被告之素行、教育程度、職業、家庭經濟與生活狀況、犯
    罪之動機、目的、手段、所詐得金錢之數額，以及犯後終坦
    承犯行，態度勉可等一切情狀，量處如主文所示之刑，並諭
    知如易科罰金之折算標準，以資處罰。
肆、被告實行本件犯行詐得之新臺幣（下同）共11萬1,000元，
    固屬其犯罪所得，本應諭知沒收、追徵，然被告既與告訴人
    在本院成立調解，表明依約定日期、方式履行調解條款，如
    再就此部分犯罪所得宣告沒收、追徵，對被告實有過苛之虞
    ，而對於告訴人而言，亦相對排擠得依前述調解筆錄受償之
    利益，且縱被告未確實履行，告訴人仍得持前述調解筆錄正
    本，逕向法院聲請對被告之財產強制執行，是就告訴人利益
    之保障已足，本院審酌上情，不予宣告沒收、追徵此部分犯
    罪所得。
伍、本判決係依刑事訴訟法第310 條之2 及第454 條所製作之簡
    化判決，依法僅需記載犯罪事實、證據名稱及應適用之法條
    ，並得以簡略方式為之，如認定之犯罪事實、證據及應適用
    之法條，與檢察官起訴書之記載相同者，得引用之，附此敘
    明。
據上論斷，應依刑事訴訟法第273 條之1 第1 項、第299 條第1
項前段、第310 條之2 、第454 條（本件依刑事判決精簡原則，
僅記載程序法條文），判決如主文。
本案經檢察官余佳恩偵查起訴，由檢察官陳炎辰到庭執行公訴。
中　　華　　民　　國    111   年 　 11  　月 　 15  　日
                 刑事第二十四庭  法  官　李俊彥   
以上正本證明與原本無異。
如不服本判決，應於判決送達後20日內敘明上訴理由，向本院提
出上訴狀（應附繕本），上訴於臺灣高等法院。其未敘述上訴理
由者，應於上訴期間屆滿後20日內向本院補提理由書「切勿逕送
上級法院」。
                                 書記官  林慈恩
中　　華　　民　　國    111   年 　 11  　月 　 15  　日
附錄本判決論罪之法律條文：
中華民國刑法第339 條
意圖為自己或第三人不法之所有，以詐術使人將本人或第三人之
物交付者，處5 年以下有期徒刑、拘役或科或併科50萬元以下罰
金。
以前項方法得財產上不法之利益或使第三人得之者，亦同。
前二項之未遂犯罰之。  
--------------------------------------------------------
臺灣新北地方檢察署檢察官起訴書
                                   111年度偵緝字第1792號
　　被　　　告　潘佳昕　男　31歲（民國00年0月00日生）
　　　　　　　　　　　　住○○市○○區○○路00巷00號
　　　　　　　　　　　　（另案在法務部○○○○○○○○○○○執行中）
　　　　　　　　　　　　國民身分證統一編號：Z000000000號
上列被告因詐欺案件，已經偵查終結，認應提起公訴，茲將犯罪
事實及證據並所犯法條分敘如下：
　　　　犯罪事實
一、潘佳昕意圖為自己不法之所有，基於詐欺取財之犯意，於民
    國108年10月間透過交友軟體結識張育銓（原名：張仰皓）
    ，以LINE與張育銓聯繫，向張育銓佯稱家人病危急需手術費
    等語，致張育銓信以為真而陷於錯誤，於108年10月2日22時
    26分許、同年月15日19時19分許、同日19時20分許、同年月
    23日21時28分許在新北市三重區住處，分別以網路轉帳新臺
    幣（下同）2萬3,000元、5萬元、1萬4,000元、2萬4,000元
    至陳韻竹（已另為不起訴處分）台新國際商業銀行股份有限
    公司帳號000-00000000000000號帳戶（下稱本案帳戶）後，
    潘佳昕立即失聯並將上開款項提領一空。
二、案經張育銓告訴及本署檢察官簽分偵辦。
　　　　證據並所犯法條
一、證據清單及待證事實：
編號 證據名稱 待證事實 1 被告潘佳昕於偵查中之供述 坦承於107年至108年間向另案被告陳韻竹商借本案帳戶信用卡使用，未歸還該信用卡亦未繳交卡費，而遭陳韻竹辦理停用。 2 證人即另案被告陳韻竹於警詢及偵查中之證述 被告於107年8月間以想要網購，但證件不見無法申辦信用卡之名義，向陳韻竹索取本案帳戶提款卡使用，該提款卡有附加信用卡功能，被告未繳交信用卡消費款項導致陳韻竹尚需負擔信用卡債務。 3 證人即告訴人張育銓於警詢中之證述、匯款交易明細截圖4張 告訴人遭詐欺之過程。 4 本案帳戶歷史交易明細1份 告訴人遭詐欺之款項於上開時間匯入本案帳戶後，旋遭提領一空。 5 臺北市政府警察局大安分局109年8月3日北市警安分刑字第1093019383號函及函附陳韻竹提告卷宗資料1份 另案被告陳韻竹已於108年11月間報案提告被告，稱被告佯裝為自稱「陳學潤」之人，於107年間在酒吧結識陳韻竹，後以旅遊、搬家、公司周轉等藉口向陳韻竹借款不還，另商借本案帳戶提款卡附加信用卡功能使用。 6 台新國際商業銀行股份有限公司109年8月10日台新總個資字第1090016208號函及函附資料1份 另案被告陳韻竹於109年間就本案帳戶使用之信用卡債務聲請協商還款，目前仍在繳款中。 7 台新國際商業銀行111年5月10日台新作文字第11113091號函1紙 本案帳戶有開立提款卡及簽帳金融卡功能，可使用同一張卡片匯款、提款及信用卡消費。 8 臺灣臺北地方檢察署111年度偵緝字第758至761號起訴書、臺北市政府警察局內湖分局107年8月31日刑事案件報告書、桃園市政府警察局八德分局110年4月4日刑事案件報告書各1份 被告已多次以與本案相同之手法詐欺其他被害人。 
二、核被告所為，係犯刑法第339條第1項之詐欺取財罪嫌。被告
    所犯上開犯行之犯罪所得，請依刑法第38條之1第1項、第3
    項之規定，依法宣告沒收，如全部或一部不能沒收時，請追
    徵其價額。
三、依刑事訴訟法第251條第1項提起公訴。
　　此　致
臺灣新北地方法院
中　　華　　民　　國　  111 　年　　 6　　月　　 8　　日
　　　　　　　　　　　　　　　檢　察　官　余佳恩